【裁判字號】    99,抗,727
【裁判日期】    990531
【裁判案由】    聲明異議
【裁判全文】
臺灣高等法院民事裁定                   99年度抗字第727號
抗  告  人  介強製衣股份有限公司
法定代理人  乙○○
上列抗告人因與相對人甲○○間清償債務強制執行事件聲明異議
，對於中華民國99年4月26日臺灣板橋地方法院99年度執事聲字
第87號所為裁定提起抗告，本院裁定如下：
    主  文
抗告駁回。
抗告費用由抗告人負擔。
    理  由
一、按執行法院定底價時，應詢問債權人及債務人之意見，但無
    法通知或屆期不到場者，不在此限。拍賣不動產，執行法院
    應命鑑定人就該不動產估定價格，經核定後，為拍賣最低價
    額，此觀強制執行法第113條、第70條第2項、第80條規定即
    明。又執行法院核定之價格應如何認為相當，原屬於執行法
    院職權裁量之範圍，非當事人所可任意指摘（最高法院88年
    度台抗第13號裁判意旨參照）。
二、本件抗告人於民國98年8月4日持原法院98年度司促字第2379
    4號確定支付命令，就原法院97年度執字第106398號債務人
    甲○○清償債務強制執行事件聲明參與分配。原法院民事執
    行處就坐落臺北縣板橋市○○段第128、128之1地號、權利
    範圍均為20000分之404之土地，及其上同段4634、4635建號
    、權利範圍均為6210分之216之建物；同段4638、4639建號
    、權利範圍均為20000分之3081之建物（下稱系爭房地），
    囑託第三人謝慧玲建築師事務所鑑定價格，經其審酌系爭房
    地之坐落位置、面積、產權關係、使用現況、鄰近市場供需
    、區域狀況，並查證案例比較其差異，而修正調整，鑑定系
    爭土地價值1,138萬9,500元，系爭建物價值1,372萬3,293元
    ，合計為2,511萬2,793元，此有鑑定報告書（原法院卷第25
    5至274頁）在卷可稽。其後原法院民事執行處通知債權人彰
    化商業銀行股份有限公司、債務人甲○○、假扣押債權人中
    華商業銀行股份有限公司就上開鑑定價格表示意見，渠等均
    未到場或以書狀表示意見，亦有98年3月17日、98年4月29日
    執行筆錄（原法院卷第281、294頁）可憑。原法院民事執行
    處司法事務官參考上開鑑定報告，並斟酌系爭房地之實際狀
    況，酌予提高第一次拍賣最低價格總價為2,565萬5,000元，
    實已兼顧執行當事人雙方之權益，其執行方法尚無違誤。抗
    告意旨雖謂上開鑑定報告是否本於不動產估價技術規則而來
    ，且未敘明採用何種鑑定原則，已非無疑。鑑定報告認定建
    物1樓單價顯然比4樓單價為高，何以（1樓）4634建號及共
    同使用部分核定金額為180萬元，反觀（4之1樓）4639建號
    及共同使用部分核定金額為870萬元，原法院民事執行處司
    法事務官遽依鑑定報告所核定之底價，係屬違法等語。惟系
    爭4634建號、4639建號建物之面積、權利範圍不相同，屋內
    狀況亦未必一致，故二者核定之拍賣底價自隨之不同，抗告
    意旨所指核定價格不當，已非可採。又原法院民事執行處司
    法事務官係參酌上開鑑定報告核定拍賣底價，非全以鑑定報
    告為據，抗告人一再質疑鑑定報告內容不可採，並據以指稱
    拍賣底價核定不當，亦非可取。遑論關於拍賣底價之核定，
    乃執行法院職權裁量之範圍，非當事人所可任意指摘，抗告
    人自無以鑑定報告有疑，任意指摘本件拍賣底價核定不當。
    況且，系爭房地於98年12月25日拍定，前經三次減價後方有
    人應買，系爭房地之拍定價格與上開囑託鑑定機關鑑價結果
    已無關聯，抗告人仍執上開鑑定報告之鑑定價格而為爭執，
    亦無足採。從而，原法院駁回抗告人聲明異議，維持民事執
    行處司法事務官駁回聲明異議之處分，於法並無違誤。抗告
    意旨指摘原裁定不當，求予廢棄，委無理由，應予駁回。
三、據上論結，本件抗告為無理由，爰裁定如主文。
中    華    民    國    99    年    5     月    31    日
                  民事第十庭
                        審判長法  官  黃豐澤
                              法  官  吳謀焰
                              法  官  林麗玲
正本係照原本作成。
本裁定除以適用法規顯有錯誤為理由外，不得再抗告。如提起再
抗告，應於收受後10日內委任律師為代理人向本院提出再抗告狀
。並繳納再抗告費新台幣１千元。
中    華    民    國    99    年    5     月    31    日
                              書記官  陶美玲

司法院資訊處製作；財團法人民間司法改革基金會備份。
